# 车位租赁

提问人：tyxxhuangqin 时间：2021-06-10 18:21:43
请教陈版，我公司为高管租车位，但是这么多年一直都没跟物业签合同，车位费也是每个月或者每季度支付，每年的租车费大概 20 多万，我想请教下陈版，我们能不能依据“没签合同和租期不确定”采用简易处理？

回答人：chenyiwei
既然没有合同，那么每月或每季度支付车位租金的依据是什么？
不建议简单地依据“没签合同和租期不确定”采用简易处理。参考：http://kjs.mof.gov.cn/zt/kjzzss/ ... 0210610_3717408.htm。